```{r setup, include=FALSE}
knitr::opts_chunk$set(echo = FALSE)
options(encoding = "UTF-8")
```

# Ejercicio 9

Sea $\theta$ la probabilidad de que meta un penal, como es bastante probable de que Montiel acierte tomo como prior del modelo $\theta \sim Beta(10,2)$. 

```{r}
alpha <- 10
beta <- 2
N <- 1000

# Valores de theta entre 0 y 1
theta_vals <- seq(0, 1, length.out = N)

prior <- dbeta(theta_vals, alpha, beta)
prior <- prior/sum(prior)

# Grafico la función de densidad
plot(theta_vals, prior, type = "l", col='blue', lwd = 2,
     main = "Prior: Beta(10,2)",
     xlab = expression(theta), ylab = expression(f(theta)))
```
Sea $X$ la cantidad de penales convertidos sobre los $12$ pateados, tenemos que $X \mid \theta \sim Bi(12, \theta)$. Como Montiel convirtió los 12 penales pateados, la likelihood del modelo es $L(\theta) = P(X=12 \mid \theta) = \theta^{12}$. Nos queda entonces $posterior \propto prior(\theta) \cdot L(theta)$ que normalizamos dividiendo por la suma.

```{r}
library(ggplot2)

set.seed(1)

n_tiros <- 12
aciertos <- 12
theta_grid <- seq(0, 1, length.out=N)

prior <- dbeta(theta_grid, alpha, beta) # computo densidad en puntos sampleados
likelihood <- dbinom(aciertos, n_tiros, theta_grid)
posterior <- likelihood * prior
posterior_normalizada <- posterior / sum(posterior)


posterior_analitico <- dbeta(theta_grid, alpha+aciertos , beta + n_tiros - aciertos)

data <- data.frame(theta=theta_grid, posterior=posterior_normalizada)

ggplot(data, aes(x=theta, weight=posterior)) +
  geom_histogram(bins = 50, fill = "lightblue", color = "black", alpha = 0.7) +
  labs(title = "Posterior = Likelihood * Prior",
       x = expression(theta),
       y = "posterior") +
  theme_minimal() + 
  theme(plot.title = element_text(hjust = 0.5))

```



```{r}
library(dplyr)

post_samples <- sample_n(data, size=10000, replace=TRUE, weight=posterior)

ggplot(post_samples, aes(x=theta)) +
  geom_histogram(aes(y=..density..), fill='blue', color='white', alpha=0.5, binwidth=0.01) +
  stat_function(fun = dbeta, args = list(22, 2), lwd=1) +
  theme_minimal()

```

```{r}
set.seed(1)
N <- 10000

theta_samples <- sample(theta_grid, size=N, replace=TRUE, prob=posterior_normalizada)
resultados <- rbinom(N, 10, theta_samples)
# resultados <- c()
# for (i in 1:N) {
#   resultados <- c(resultados, rbinom(1, 10, theta_samples[i]))
# }

hist(resultados, probability = T)
mean(resultados >= 8)
```
```




